【裁判字號】    92,聲再,320
【裁判日期】    920818
【裁判案由】    聲請再審
【裁判全文】
臺灣高等法院刑事裁定                           九十二年度聲再字第三二○號
    再審聲請人  甲○○
    即受判決人
右列聲請人因恐嚇案件，對於本院九十二年度上易字第六七八號，中華民國九十二年
五月二十一日確定判決（臺灣臺北地方法院九十一年度易字第五四八號、臺灣臺北地
方法院檢察署八十八年度偵字第二六五○號），聲請再審，本院裁定如左：
    主  文
再審之聲請駁回。
    理  由
一、聲請意旨略以：（一）原審曾引用證人孫文玲之證詞認定被告以電話告知要割吳
    龍慶之生殖器並送一副小棺材至博全婦產科，孫文玲並表示此通電話並未錄音，
    所以無法提供錄音帶，惟查，另一證人林淑文於台灣台北地方法院刑事庭九十二
    年易字第四二○號案件（即被告告訴證人林淑文妨害自由乙案）審理過程中，曾
    委請律師提出答辯狀，答辯狀中並記載「：告訴人（即被告）多次致電診所予以
    恐嚇要脅：：欲割吳醫師生殖器、送棺材給吳醫師、揚言要潑流酸：：有電話錄
    音帶可證：：」，並將「均有電話錄音帶」七字以雙直線標註（見聲證一），既
    然如此，該「電話錄音帶」之證明效力及客觀性，顯較告訴人之受僱人孫文玲之
    證詞為客觀，證人孫文玲竟表示並未錄音，其證詞顯為可疑。（二）次查原審曾
    引用證人林淑文之證詞認定被告揚言要對博全婦產科潑硫酸，證人林淑文並表示
    當時係因尚未裝設錄影機，所以無法提供錄影帶，惟查，林淑文於台灣台北地方
    法院刑事庭九十二年易字第四二○號案件（即被告告訴證人林淑文妨害自由乙案
    ）審理過程中，曾委請律師提出答辯狀，答辯狀中並記載「：（即被告）揚言要
    潑流酸：：此除有監視錄影帶可為證：：」，並將「監視錄影帶」五字以雙直線
    標註（見聲證一），既然如此，該「監視錄影帶」之證明效力及客觀性，顯較告
    訴人之受僱人林淑文之證詞為客觀，證人林淑文竟表示並未錄影，其證詞顯為可
    疑。因聲請人事後發現新證據足以證明聲請人應受無罪之判決，爰依刑事訴訟法
    四百二十條第一項第六款之規定聲請准予再審，並要求證人及告訴人提出錄音帶
    、錄影帶以實其說云云。
二、按刑事訴訟法第四百十三條第一項第六款所謂確實之新證據，固非以絕對不須經
    過調查程序為條件，但必須可認為確實足以動搖原確定判決而為受判決人有利之
    判決者為限，倘受判決人因對有利之主張為原審所不採，事後提出證明，以圖證
    實在原審前所為有利之主張為真實，據以聲請再審，該項證據既非判決後所發見
    ，顯難憑以聲請再審。所謂發見確實之新證據，係指當時已經存在而發見在後或
    審判時未經注意之證據，且能證明原確定判決所認定之事實為錯誤者而言，而所
    謂顯然足為受判決人有利之判決，不須經過調查程序，則係指就證據本身之形式
    上觀察，無顯然之瑕疵，可以認為足以動搖原確定判決而言（最高法院五十年台
    抗字第一０四號、三十五年特抗字第二一號、三十二年抗字第一一三號判例參照
    ）。
三、經查：本件再審聲請人即受判決人甲○○依刑事訴訟法第四百二十條第一項第六
    款聲請再審提出之所謂「新證據」，係案外人林淑文於另案再審聲請人告訴林淑
    文之台灣台北地方法院九十二年易字第四二○號妨害自由案件審理過程中，林淑
    文於九十二年三月十日所提出之答辯暨聲請狀內載有再審聲請人（即被告）妨害
    自由之犯行有電話錄音帶及錄影帶為證等內容，惟再審聲請人為該件告訴林淑文
    案件之告訴人自當知悉該答辯暨聲請狀之內容，且上開案外人林淑文之答辯暨聲
    請狀提出於九十二年三月十日，則上開書狀顯於本院前審九十二年上易字第六七
    八號審理中（即九十二年五月二十一日判決確定前）即已存在，並非原確定判決
    訴訟當時已存在而發現在後或審判時未經注意之證據，核與前揭所示新證據之意
    義不符。另關於電話錄音帶部分，業經原審法院審理中就告訴人吳龍慶所提出之
    電話錄音帶勘驗在卷，認該錄音帶得為再審聲請人恐嚇犯行之佐證，並經本院原
    確定判決核實無誤，上開電話錄音帶既經本院原確定判決於審理中斟酌審究，並
    於判決理由中明確論述採納或捨棄之理由，自非上開所謂之新證據，況再審聲請
    人所執林淑文於前開答辯暨聲請狀內敘明有電話錄音帶之證物存在，與本件原審
    中證人孫文玲所證電話並未錄音，無法提供錄音帶等語不相符合乙節，暨該監視
    錄影帶等證據，原非經相當調查不能證明其真偽及內容，就證據本身之形式上觀
    察，尚無足以動搖原確定判決，揆諸前開判例意旨，核與新證據意義不符，自不
    得執為本件聲請之理由。
四、綜上所述，本件聲請人據以聲請再審之證據，核均非刑事訴訟法第四百二十條第
    一項第六款所謂確實之新證據，應認為無再審理由，爰依刑事訴訟法第四百三十
    四條第一項，裁定如主文。
中      華      民      國    九十二    年      八      月     十八     日
                              臺灣高等法院刑事第四庭
                                  審判長法  官  蔡  永  昌
                                        法  官  陳  榮  和
                                        法  官  李  英  豪
右正本證明與原本無異。
不得抗告。
                                        書記官  鄭  信  昱
中      華      民      國    九十二    年      八      月     十八     日


司法院資訊處製作；財團法人民間司法改革基金會備份。
